---
title: "Superliga de Vôlei Feminino 2021-2022"
---

```{r setup, include=FALSE, echo=FALSE}
knitr::opts_chunk$set(echo = TRUE)
```

```{r, include=FALSE, echo=FALSE}
if(!require(dplyr))
  install.packages("dplyr")
if(!require(ggplot2))
  install.packages("ggplot2")
if(!require(DT))
  install.packages("DT")
library(knitr)
library(dplyr)
library(ggplot2)
library(rmarkdown)
```

# Dados das partidas da temporada 2021/2022

```{r, echo=FALSE}
SL_2122 <- read.csv("superliga_202122.csv")
paged_table(SL_2122)
```

-   Foram analisadas todas as partidas da Superliga:

```{r, echo=FALSE}
nPartidas <- max(SL_2122$Jogo)
nPartidas
```

-   Os jogos são divididos em duas fases:

```{r, echo=FALSE}
unique(SL_2122$Fase)
```

```{r, echo=FALSE}
SL_Fases <- group_by(SL_2122, Fase)
```

```{r, echo=FALSE}
tb_fases <- reframe(SL_Fases,
                    Jogos = (max(Jogo) - min(Jogo)) + 1,
                    Equipes = length(unique(Time)),
                    Jogadoras = length(unique(Jogadora)))
kable(tb_fases)
```

```{r, echo=FALSE}
pie(tb_fases$Jogos, labels = tb_fases$Fase, main = "Fases da competição (jogos)")
```

```{r, echo=FALSE}
nEquipes <- length(unique(SL_2122$Time))
nJogadoras <- length(unique(SL_2122$Jogadora))
```

## ANÁLISE DE SAQUES (Saques errados e aces)

### Saques Errados (total)

```{r, echo=FALSE}
tb_saquesErr <- reframe(SL_2122,
                        saquesErradosTotal = sum(SL_2122$Serviço.Err, na.rm = T),
                        mediaSaqErrPartida = saquesErradosTotal/nPartidas)
colnames(tb_saquesErr) <- c("Saques errados total", "Saques errados/partida")
kable(tb_saquesErr)
```

### Saques Errados (por fase)

```{r, echo=FALSE}
tb_saqErrFases <- reframe(SL_Fases,
                          saquesErrados = sum(Serviço.Err, na.rm = T),
                          mediaSaqErrPartida = saquesErrados / ((max(Jogo) - min(Jogo)) + 1),
                          mediaSaqErrTime = saquesErrados / length(unique(Time)),
                          mediaSaqErrJogadora = saquesErrados / length(unique(Jogadora)))
colnames(tb_saqErrFases) <- c("Fase", "Saques errados", "Saques err./partida", "Saques err./time", "Saques err./jogadora")
kable(tb_saqErrFases)
```

```{r, echo=FALSE}
SL_TimexFase <- group_by(SL_Fases, Fase, Time)
```

### Saques Errados (por time na fase Classificatória)

```{r}
tb_saqTime <- reframe(SL_TimexFase,
                      saquesErrados = sum(Serviço.Err, na.rm = T),
                      mediaSaqErrPartida = saquesErrados/22) %>%
              filter(Fase == 'classificatoria') %>%
              select(-Fase) %>%
              arrange(desc(saquesErrados))
tb_saqTime <- transform(tb_saqTime, Time = reorder(Time, -saquesErrados))
colnames(tb_saqTime) <- c("Time", "Saques errados", "Saques err./partida")
kable(tb_saqTime)
```

```{r, echo=FALSE}
ggplot(tb_saqTime, aes(x = Time, y = `Saques errados`)) +
  geom_bar(stat = "identity", fill = "lightblue") +
  labs(title = "Saques errados por time (Classificatória)", x = "Times", y = "Saques errados") +
  theme(axis.text.x = element_text(angle = 45, hjust = 1, size = 8))
```

```{r, echo=FALSE}
boxplot(tb_saqTime$`Saques errados`)
```

```{r, echo=FALSE}
SL_Jogadora <- group_by(SL_2122, Jogadora, Time)
```

### Saques Errados (por jogadora em toda a competição)

```{r}
tb_saqErrJogadora <- reframe(SL_Jogadora,
                             saquesErrados = sum(Serviço.Err, na.rm = T),
                             partidas = n(),
                             mediaSaqErrPartida = saquesErrados/partidas) %>%
                     #filter(Time %in% 'DENTIL PRAIA CLUBE') %>%
                     filter(saquesErrados > 20) %>%
                     arrange(desc(saquesErrados))
colnames(tb_saqErrJogadora) <- c("Jogadora", "Time", "Saques errados", "Partidas", "Saques err./partida")
paged_table(tb_saqErrJogadora)
```

```{r, echo=FALSE}
boxplot(tb_saqErrJogadora$`Saques errados`)
```

## Aces - Pontos de saque (total)

```{r, echo=FALSE}
tb_acesTotal <- reframe(SL_2122,
                        acesTotal = sum(SL_2122$Serviço.Ace, na.rm = T),
                        mediaAcesPartida = acesTotal/nPartidas)
colnames(tb_acesTotal) <- c("Aces total", "Aces/partida")
kable(tb_acesTotal)
```

### Aces (por fase)

```{r, echo=FALSE}
tb_acesFases <- reframe(SL_Fases,
                   aces = sum(Serviço.Ace, na.rm = T),
                   mediaAcesPartida = aces / ((max(Jogo) - min(Jogo)) + 1),
                   mediaAcesTime = aces / length(unique(Time)),
                   mediaAcesJogadora = aces / length(unique(Jogadora)))
colnames(tb_acesFases) <- c("Fase", "Aces", "Aces/partida", "Aces/time", "Aces/jogadora")
kable(tb_acesFases)
```

### Aces (por time na fase Classificatória)

```{r, echo=FALSE}
tb_aceTime <- reframe(SL_TimexFase,
                      aces = sum(Serviço.Ace, na.rm = T),
                      mediaAces = aces/22) %>%
              filter(Fase == 'classificatoria') %>%
              select(-Fase) %>%
              arrange(desc(aces))
tb_aceTime <- transform(tb_aceTime, Time = reorder(Time, -aces))
colnames(tb_aceTime) <- c("Time", "Aces", "Aces/partida")
kable(tb_aceTime)
```

```{r, echo=FALSE}
ggplot(tb_aceTime, aes(x = Time, y = Aces)) +
  geom_bar(stat = "identity", fill = "lightblue") +
  labs(title = "Aces por time (Classificatória)", x = "Times", y = "Aces") +
  theme(axis.text.x = element_text(angle = 45, hjust = 1, size = 8))
```

```{r, echo=FALSE}
boxplot(tb_aceTime$Aces)
```

### Aces (por jogadora em toda a competição)

```{r, echo=FALSE}
tb_aceJogadora <- reframe(SL_Jogadora,
                          aces = sum(Serviço.Ace, na.rm = T),
                          partidas = n(),
                          mediaAcePartida = aces/partidas) %>%
                  #filter(Time %in% 'DENTIL PRAIA CLUBE') %>%
                  filter(aces > 10) %>%
                  arrange(desc(aces))
colnames(tb_aceJogadora) <- c("Jogadora", "Time", "Aces", "Partidas", "Aces/partida")
paged_table(tb_aceJogadora)
```

```{r, echo=FALSE}
boxplot(tb_aceJogadora$Aces)
```

### Aces e saques errados (por time em toda a competição)

```{r, echo=FALSE}
SL_Time <- group_by(SL_2122, Time)
```

```{r, echo=FALSE}
#Apenas para verificar que existem partidas faltando, como as partidas 8 e 77, por exemplo.
SL_Jogo <- group_by(SL_2122, Jogo, Partida)
reframe(SL_Jogo)
```

```{r, echo=FALSE}
tb_aceSaqErrTime <- reframe(SL_Time,
                        aces = sum(Serviço.Ace, na.rm = T),
                        saquesErrados = sum(Serviço.Err, na.rm = T),
                        saqErr_Ace = saquesErrados / aces,
                        saldo = aces - saquesErrados) %>%
                arrange(saqErr_Ace)
colnames(tb_aceSaqErrTime) <- c("Time", "Aces", "Saques errados", "Saques err./ace", "Saldo")
kable(tb_aceSaqErrTime)
```

### Aces e saques errados (por jogadora em toda a competição)

```{r}
tb_aceSaqErrJog <- reframe(SL_Jogadora,
                           aces = sum(Serviço.Ace, na.rm = T),
                           saquesErrados = sum(Serviço.Err, na.rm = T),
                           saqErr_Ace = saquesErrados / aces,
                           saldo = aces - saquesErrados) %>%
                   filter(aces > 10) %>%
                   arrange(desc(aces))
colnames(tb_aceSaqErrJog) <- c("Jogadora", "Time", "Aces", "Saques errados", "Saques err./ace", "Saldo")
datatable(tb_aceSaqErrJog, options = list(order = list(3, 'desc')))
```

### Aces e saques errados (por categoria da fase da competição)

```{r, echo=FALSE}
SL_Cat <- group_by(SL_2122, Cat)
```

```{r, echo=FALSE}
tb_aceSaqErrCat <- reframe(SL_Cat,
                           aces = sum(Serviço.Ace, na.rm = T),
                           saquesErrados = sum(Serviço.Err, na.rm = T),
                           saqErr_Ace = saquesErrados / aces) %>%
                   arrange(desc(aces))
colnames(tb_aceSaqErrCat) <- c("Categoria", "Aces", "Saques errados", "Saques err./ace")
kable(tb_aceSaqErrCat)
```

### Semifinal

```{r, echo=FALSE}
SL_2122 %>%
  group_by(Jogo, Time, Vencedor) %>%
  filter(Cat == 'semi') %>%
  reframe(aces = sum(Serviço.Ace, na.rm = T),
          saquesErrados = sum(Serviço.Err, na.rm = T),
          saqErr_Ace = saquesErrados / aces,
          saldo = aces - saquesErrados)
```

### Final

```{r, echo=FALSE}
SL_Cat %>%
  group_by(Cat, Time) %>%
  reframe(aces = sum(Serviço.Ace, na.rm = T),
          saquesErrados = sum(Serviço.Err, na.rm = T),
          saqErr_Ace = saquesErrados / aces,
          saldo = aces - saquesErrados) %>%
  filter(Cat == 'final') %>%
  arrange(desc(aces))
```

### Quem foi o time vencedor?

### Qual a relação entre essas variáveis de saque e o vencedor da partida?

#### Troféu Viva-Volêi (Melhor jogadora da partida)

```{r, echo=FALSE}
reframe(SL_Jogadora,
        trofeu = sum(VV, na.rm = T)) %>%
  arrange(desc(trofeu))
```
